最高法院刑事判決                              八十八年度台上字第三六四八號
    上  訴  人  甲○○
右上訴人因公共危險案件，不服台灣高等法院台中分院中華民國八十七年十二月二日
第二審判決（八十七年度上訴字第二五八一號，起訴案號：台灣台中地方法院檢察署
八十七年度偵字第一○八二二號），提起上訴，本院判決如左：
    主  文
上訴駁回。
    理  由
按刑事訴訟法第三百七十七條規定，上訴於第三審法院，非以判決違背法令為理由，
不得為之。是提起第三審上訴，應以原判決違背法令為理由，係屬法定要件。如果上
訴理由狀並未依據卷內訴訟資料，具體指摘原判決不適用何種法則或如何適用不當，
或所指摘原判決違法情事，顯與法律規定得為第三審上訴理由之違法情形，不相適合
時，均應認其上訴為違背法律上之程式，予以駁回。本件原判決綜合調查證據之結果
，認上訴人甲○○犯有刑法第一百七十三條第三項第一項放火燒燬現供人使用之住宅
未遂罪之事實，因而撤銷第一審之科刑判決，改判仍論上訴人以上開罪名，處有期徒
刑貳年；扣案汽油壹瓶（約三分之一公升）、打火機壹個均沒收，已詳認定犯罪事
實之依據及憑以認定之理由，並對上訴人否認犯罪之辯詞，如何不足採信，均已依據
卷內資料予以指駁及說明，從形式上觀察，原判決並無違背法令情形。上訴意旨謂：
案發當日，上訴人遭被害人張成義辱，受激而服下大量ＦＭ２藥物，致神智不清，
兼以原患有重鬱症，始持汽油至張宅擬嚇嚇張成義。而上訴人潑灑汽油後，留在現場
十餘分鐘，待張成義出面，顯見上訴人絕無放火之犯意，是上訴人之行為，僅在預備
放火之階段，或僅應成立恐嚇犯行，原判決竟論處上訴人放火未遂罪刑，殊有未當等
語，係就原判決已詳為論斷與說明之事項，再為事實上之爭執，殊非適法之第三審上
訴理由。又上訴人行為時，精神正常，並無心神喪失或精神耗弱情形，原判決理由二
(二)已詳述其調查審認之結果，難謂有調查未盡之違法。此外，上訴人徒憑己意，對原
審職權之適法行使及原判決理由已詳為論斷之事項，任意爭辯，顯與法定上訴第三審
之形式要件不符，其上訴違背法律上之程式，應予駁回。本件係從程序上駁回上訴，
上訴人提出診斷證明書、戶口名簿影本等件，並謂其已知後悔，張成義亦不再追究，
父病需其照料等由，請求准予宣告緩刑，無從審酌，附為明。
據上論結，應依刑事訴訟法第三百九十五條前段，判決如主文。
中      華      民      國    八十八    年      七      月      八      日
                              最高法院刑事第七庭
                                  審判長法官  謝  家  鶴
                                        法官  洪  文  章
                                        法官  花  滿  堂
                                        法官  陳  世  淙
                                        法官  洪  佳  濱
      右正本證明與原本無異
                                              書  記  官
中      華      民      國    八十八    年      七      月     十六     日
